臺灣高等法院高雄分院刑事裁定
111年度毒抗字第151號
抗  告  人  
即  被  告  黃彥熙


上列抗告人因聲請觀察勒戒案件，不服臺灣橋頭地方法院中華民
國111年3月22日裁定(111年度毒聲字第133號)，提起抗告，本院
裁定如下：
    主  文
抗告駁回。
    理  由
一、原裁定意旨略以：被告黃彥熙（下稱被告）於警詢、偵訊時
    均坦認有如聲請意旨所載施用第二級毒品之犯行不諱，且其
    於民國110 年10月18日凌晨零時許為警採集之尿液，經送台
    灣檢驗科技股份有限公司檢驗結果，呈安非他命及甲基安非
    他命陽性反應，有該公司110 年10月28日濫用藥物檢驗報告
    及桃園市政府警察局八德分局真實姓名與尿液、毒品編號對
    照表（編號：K-0000000號）在卷可按，足認被告於聲請意
    旨所載時、點，確有施用第二級毒品甲基安非他命無訛。另
    聲請人審酌被告仍有偵、審案件且所涉為最重本刑7月以上
    之罪名，認被告不適合機構外處遇之戒癮治療一節，有卷附
    臺灣橋頭地方檢察署實施毒品戒癮治療檢核表暨臺灣高等法
    院被告前案紀錄表可參，而向本院聲請令被告入勒戒處所觀
    察、勒戒，核無不合，且被告前未曾受觀察、勒戒或強制戒
    治執行完畢之處分，故本件聲請於法有據，應予准許。
二、抗告意旨略以：抗告人即被告黃彥熙（下稱被告）現已完全
    沒有施用第二級毒品甲基安非他命了，請給予重新檢驗機會
    云云。
三、按犯毒品危害防制條例第10條之罪者，檢察官應聲請法院裁
    定，令被告入勒戒處所觀察、勒戒，其期間不得逾2 月，毒
    品危害防制條例第20條第1 項定有明文。經查被告既有施用
    第二級毒品甲基安非他命犯行，原審認檢察官就被告上開施
    用第二級毒品之犯行，聲請令被告入勒戒處所觀察、勒戒，
    而未依刑事訴訟法第253條之1規定對被告為附命完成戒癮治
    療之緩起訴處分，已說明其裁量之理由，而此部分職權之行
    使尚屬合法，形式上亦無裁量恣意或濫用之情，於法有據。
    本院核閱本件卷證資料，亦未見檢察官有裁量逾越、濫用或
    怠惰等構成裁量瑕疵之情形。從而，原審因認檢察官之聲請
    為正當，而依毒品危害防制條例第20條第1項、第3 項之規
    定，裁定「被告施用第二級毒品，令入勒戒處所觀察、勒戒
    ，其期間不得逾2 月」，經核並無不當。被告仍執前詞提起
    抗告，指摘原裁定不當，為無理由，應予駁回。
據上論結，應依刑事訴訟法第412條，裁定如主文。
中　　華　　民　　國　　111 　年　　4 　　月　　20　　日
                  刑事第七庭    審判長法  官　李璧君
                                      法  官　葉文博
                                      法  官　石家禎
以上正本證明與原本無異。
不得再抗告。
中　　華　　民　　國　　111 　年　　4 　　月　　20　　日
                                      書記官　楊馥華